【裁判字號】    89,簡上,55
【裁判日期】    890614
【裁判案由】    公共危險
【裁判全文】
臺灣桃園地方法院刑事判決                          八十九年度簡上字第五五號
    上  訴  人  乙○○
    即  被  告
    輔  佐  人  甲○○
右上訴人，因公共危險案件，不服本院桃園簡易庭八十八年度桃簡字第一三０七號，
中華民國八十八年十二月十三日第一審簡易判決（起訴案號：台灣桃園地方法院檢察
署八十八年度偵字第一五四九０號）提起上訴，本院判決如左︰
    主  文
上訴駁回。
乙○○緩刑貳年。
    事  實
一、乙○○於民國八十八年九月二十三日下午四時許，在其位於桃園縣大溪鎮○○路
    七四號住處與友人飲酒，明知其服用酒類，已達不能安全駕駛動力交通工具之狀
    態，仍於同日下午四時十五分許，駕駛車號ＩＵＫ－九二二號重型機車，欲外出
    購物，行經桃園縣大溪鎮○○○路與和二路口，因未戴安全帽為警盤查欄檢，經
    當場測得吐氣所含酒精濃度為每公升０．九七毫克。
二、案經桃園縣警察局大溪分局移送台灣桃園地方法院檢察署檢察官聲請簡易判決處
    刑。
    理  由
一、右揭事實，業據被告乙○○於警訊、偵查及本院審理中供認不諱，核與其母甲○
    ○於本院所述被告當天有喝酒等語相符，並有酒精濃度測試表、桃園縣警察局舉
    發道路交通管理事件通知單各乙紙在卷可稽，足認被告之自白與事實相符，自得
    採為有罪判決之依據，又依證人即查獲警員林佑俊於本院證稱：查獲時被告身上
    有酒味，精神狀態不佳等語，及其查獲時吐氣所含酒精濃度達每公升零點九七公
    克，反應顯較平常遲鈍，判斷力欠佳，顯已達不能安全駕駛動力交通工具程度，
    是本件事證明確，被告犯行堪以認定，應依法論科。
二、核被告乙○○所為，係犯刑法第一百八十五條之三之服用酒類不能安全駕駛動力
    交通工具而駕駛罪。原審適用刑法第一百八十五條之三、第四十二條第二項、罰
    金罰鍰提高標準條例第二條，逕以簡易判決判處被告罰金二萬元，如易服勞役，
    以三百元折算一日，經核認事用法並無不合，量刑亦稱妥稱。被告上訴意旨指摘
    原判決判處罰金太重，無錢繳納云云，非有理由，上訴應予駁回。末查被告乙○
    ○前未曾受有期徒刑以上刑之宣告，有卷附台灣高等法院被告全國前案紀錄表可
    按，因一時失慮，偶罹刑典，事後已深具悔意，經此起訴審判，當知所警惕，信
    無再犯之虞，且被告現因罹酒精性肝硬化、食道靜脈曲張出血、食道癌、心包膜
    積水、腦中風等疾病，有長庚紀念醫院診斷證明書乙紙在卷可參，本院認所宣告
    之刑以暫不執行為適當，予以宣告緩刑二年，以啟自新。
據上論斷，應依刑事訴訟法第四百五十五條之一第三項、第三百六十八條，刑法第七
十四條第一款，判決如主文。
本案經檢察官呂理銘到庭執行職務。
中      華      民      國      八十九      年      六    月    十四    日
                                  臺灣桃園地方法院刑事第三庭
                                      審判長法官  謝順輝
                                            法官  蔡榮澤
                                            法官  林惠霞
右正本證明與原本無異。
不得上訴。
                                            書記官   張錫鑫
中        華        民        國     八十九   年    六   月     十四    日


司法院資訊處製作；財團法人民間司法改革基金會備份。
